臺灣屏東地方法院小額民事判決　　　　110年度屏小字第256號
原　　　告　匯豐汽車股份有限公司

法定代理人　陳昭文　
訴訟代理人　林琮熹　


被　　　告　施卓致即施智仁即曼斐美髮工作店




訴訟代理人　曾穎瑞　


上列當事人間給付扣押款事件，本院於民國110 年11月24日言詞
辯論終結，判決如下：
    主  文
被告應給付原告新臺幣（下同）31,867元，及自民國110 年11月
4 日起至清償日止，按年息5 ％計算之利息。
原告其餘之訴駁回。
訴訟費用新臺幣1,000 元，由被告負擔新臺幣996 元，餘由原告
負擔。
本判決第一項得假執行；但被告如於假執行實施前以新臺幣31,8
67元為原告供擔保，得免為假執行。
    事實及理由
一、原告主張：緣訴外人莊俊彥積欠原告新臺幣（下同）684,59
    4 元及利息、程序費用、強制執行費用未為清償，經原告向
    臺灣雲林地方法院聲請強制執行莊俊彥之薪資等債權，經該
    院以109 年度司執字第34461 號給付票款強制執行事件受理
    在案，並囑記本院民事執行處予以強制執行，經本院民事執
    行處以109 年度司執助字第893 號受理在案，並於109 年10
    月27日核發扣押及於109 年11月9 日核發移轉命令，命被告
    就莊俊彥於被告處任職期間應領薪資執酬債權全額之1/ 3（
    包括薪俸、工作獎金、年終獎金、績效獎金、考績獎金、紅
    利、津貼、補助費、研究費等），於附表所示範圍內，均移
    轉予原告，系爭執行命令送達被告，詎被告均未予理會，故
    請求自109 年11月起至110 年2 月止，計4 個月，因莊俊彥
    薪資每月為24,000元，所以每個月扣除1/3 即8,000 元，4
    個月為32,000元等語。聲明：被告應給付原告32,000元，及
    自110 年11月1 日言詞辯論筆錄送達翌日起至清償日止，按
    年息5 ％計算之利息。
二、被告則以：該名員工莊俊彥在被告收到法院通知時，跟被告
    講說他會跟債權人處理，叫我們不用處理，所以被告沒有回
    覆，被告一直找不到莊俊彥這個人，後來我有找到莊俊彥，
    莊俊彥說他已經處理好了，被告沒有扣押莊俊彥的薪水等語
    置辯。聲明：請求駁回原告之訴
三、本院判斷：
  ㈠按「就債務人對於第三人之金錢債權為執行時，執行法院應
    發扣押命令禁止債務人收取或為其他處分，並禁止第三人向
    債務人清償。前項情形，執行法院得詢問債權人意見，以命
    令許債權人收取，或將該債權移轉於債權人。如認為適當時
    ，得命第三人向執行法院支付轉給債權人。」強制執行法第
    115 條第1 項、第2 項定有明文。次按執行法院所發之收取
    命令與移轉命令不同，前者債權人僅取得以自己名義向第三
    人收取金錢債權之收取權，債務人僅喪失其收取權，而未喪
    失其債權；後者債務人對於第三人之金錢債權已移轉於債權
    人，債務人即喪失其債權。是如執行法院已向第三人發移轉
    命令時，債務人對第三人之債權已移轉於債權人，債權人即
    得依該已生效之移轉命令，於第三人不依該移轉命令對債權
    人給付時，直接起訴請求第三人給付。
  ㈡經查，原告主張莊俊彥積欠原告684,594 元及利息、程序費
    用、強制執行費用未為清償，經原告向臺灣雲林地方法院聲
    請強制執行莊俊彥之薪資等債權，經該院以109 年度司執字
    第34461 號給付票款強制執行事件受理在案，並囑記本院民
    事執行處予以強制執行，經本院民事執行處以109 年度司執
    助字第893 號受理在案，並於109 年10月27日核發扣押及於
    109 年11月9 日核發移轉命令，命被告就莊俊彥於被告處任
    職期間應領薪資執酬債權全額之1/ 3（包括薪俸、工作獎金
    、年終獎金、績效獎金、考績獎金、紅利、津貼、補助費、
    研究費等），於附表所示範圍內，均移轉予原告，系爭執行
    命令送達被告，被告均未予理會等情，業據原告提出強制執
    行聲請狀、臺灣雲林地方法院函、本院執行命令、被告資料
    查詢結果可稽（見本院卷第13-22 頁），應可信為實在。又
    莊俊彥自109 年7 月4 日起至110 年2 月28日止任職於被告
    之曼斐美髮工作店，109 年7 月4 日起至109 年12月31日止
    ，投保薪資為23,800元，110 年1 、2 月之投保薪資為24,0
    00元乙節，亦有莊俊彥勞工局電子閘門網路資料查詢結果可
    稽（見外放證物袋）。是則，原告請求被告給付自109 年11
    月起至110 年2 月止，計4 個月之莊俊彥應領薪資執酬債權
    全額之1/ 3即31,867元【即〔（23,800ㄨ1/3 ）ㄨ2 〕＋〔
    （24,000ㄨ1/3 ）ㄨ2 ＝15,867＋16,000＝31,867元】及自
    110 年11月4 日起（110 年11月1 日言詞辯論筆錄於110 年
    11月3 日送達被告，有卷存第135 頁送達證書可查）至清償
    日止，按年息5 ％計算之利息，為有理由，應予准許，逾此
    部分，即無理由，應予駁回。
四、本件原告勝訴部分，係法院依小額程序為被告敗訴之判決，
    爰依民事訴訟法第436 條之20之規定，依職權宣告假執行；
    並依同法第436 條之23準用第436 條第2 項，適用同法第39
    2 條第2 項規定，依職權宣告被告如預供擔保，得免為假執
    行。
五、訴訟費用負擔之依據：民事訴訟法第79條。
中    華    民    國   110    年    12    月    8     日
                        屏東簡易庭  法  官  曾吉雄
以上為正本，係照原本作成。
如不服本判決，應於判決送達後20日內，以判決違背法令為理由
，向本院提出上訴狀並表明上訴理由（上訴理由應表明：一、原
判決所違背之法令及具體內容；二、依訴訟資料可認為原判決有
違背法令之具體事實），如未表明上訴理由者，應於上訴後20日
內向本院提出上訴理由書。如委任律師提起上訴者，應一併繳納
上訴審判裁判費。
中    華    民    國   110    年    12    月    8     日
                                    書記官  潘豐益
附表
┌────┬────┬─────┬────┐
│債權金額│執行費（│利息起算日│程序費用│
│（新臺幣│新臺幣/ │期        │（新臺幣│
│/元）   │元）    │          │/元）   │
├────┼────┼─────┼────┤
│648,594 │5,477   │109 年6 月│1,000   │
│        │        │20日起至清│        │
│        │        │償日止按週│        │
│        │        │年利率百分│        │
│        │        │之9.09計算│        │
│        │        │之利息    │        │
└────┴────┴─────┴────┘